{"related": [], "etymology": "From pabilo", "url": "https://en.wiktionary.org/wiki/espabilarse", "definitions": ["(takes a reflexive pronoun) to wake up, get clever (become more aware)"], "verb": "espabilarse", "synonyms": ["abusar", "avivar", "despabilar", "despertar"], "description": "espabilarse (first-person singular present espabilo, first-person singular preterite espabil\u00e9, past participle espabilado)", "conjugations": {"imperative": {"affirmative": ["", "espab\u00edlate", "espab\u00edlese", "espabil\u00e9monos", "espabilaos", "espab\u00edlense"], "negative": ["", "no te espabiles", "no se espabile", "no nos espabilemos", "no os espabil\u00e9is", "no se espabilen"]}, "infinitive": "espabilarse", "indicative": {"future": ["me espabilar\u00e9", "te espabilar\u00e1s", "se espabilar\u00e1", "nos espabilaremos", "os espabilar\u00e9is", "se espabilar\u00e1n"], "preterite": ["me espabil\u00e9", "te espabilaste", "se espabil\u00f3", "nos espabilamos", "os espabilasteis", "se espabilaron"], "imperfect": ["me espabilaba", "te espabilabas", "se espabilaba", "nos espabil\u00e1bamos", "os espabilabais", "se espabilaban"], "conditional": ["me espabilar\u00eda", "te espabilar\u00edas", "se espabilar\u00eda", "nos espabilar\u00edamos", "os espabilar\u00edais", "se espabilar\u00edan"], "present": ["me espabilo", "te espabilas (t\u00fa) - se espabil\u00e1s (vos)", "se espabila", "nos espabilamos", "os espabil\u00e1is", "se espabilan"]}, "pastparticiple": {"plural": {"feminine": "espabiladas", "masculine": "espabilados"}, "singular": {"feminine": "espabilada", "masculine": "espabilado"}}, "gerund": "espabil\u00e1ndose", "subjunctive": {"imperfect_se": ["me espabilase", "te espabilases", "se espabilase", "nos espabil\u00e1semos", "os espabilaseis", "se espabilasen"], "future": ["me espabilare", "te espabilares", "se espabilare", "nos espabil\u00e1remos", "os espabilareis", "se espabilaren"], "imperfect_ra": ["me espabilara", "te espabilaras", "se espabilara", "nos espabil\u00e1ramos", "os espabilarais", "se espabilaran"], "present": ["me espabile", "te espabiles (t\u00fa) - se espabil\u00e9s (vos)", "se espabile", "nos espabilemos", "os espabil\u00e9is", "se espabilen"]}}, "pronunciations": []}